【裁判字號】    95,抗,27
【裁判日期】    951002
【裁判案由】    本票裁定
【裁判全文】
臺灣臺東地方法院民事裁定                95年度抗字第27號
抗  告  人  乙○○○
            丙○○
相  對  人  甲○○
代  理  人  李泰宏律師
上列當事人間本票裁定事件，抗告人對於中華民國95年8月1日本
院95年度票字第673號裁定提起抗告，本院裁定如下：
    主    文
抗告駁回。
抗告程序費用新臺幣壹仟元由抗告人負擔。
    理    由
一、按執票人向本票發票人行使追索權時，得聲請法院裁定後強
    制執行，票據法第 123條定有明文。次按本票執票人，依票
    據法第 123條規定，聲請法院裁定許可對發票人強制執行，
    係屬非訟事件，此項聲請之裁定，及抗告法院之裁定，僅依
    非訟事件程序，以審查強制執行許可與否，並無確定實體上
    法律關係存否之效力，如發票人就票據債務之存否有爭執時
    ，應由發票人提起確認之訴，以資解決（最高法院56年台抗
    字第714號、57年台抗字第76號判例意旨參照）。
二、抗告意旨略以：本件相對人係以本票聲請核發「支付命令」
    ，原審竟為「本票得為強制執行」之裁定，顯與相對人之聲
    請不符云云。
三、本件相對人具狀主張，其執有抗告人於民國95年2月20日簽
    發之本票1紙，內載金額新臺幣（下同）534,000元，付款地
    在臺東市○○路○段364號，到期日 95年2月20日，免除作成
    拒絕證書之本票一紙，不料屆期提示未獲付款，依票據法第
    123 條聲請裁定許可強制執行等情，業據提出與所述相符之
    本票為證，系爭本票從形式上觀之，要件並無不合。抗告人
    雖主張相對人係以本票聲請核發「支付命令」，惟經查核本
    院95年度票字第 673號民事卷宗所附相對人之聲請狀，相對
    人於該聲請狀上載明係聲請「本票裁定」，而非聲請核發支
    付命令，此有相對人之聲請狀附於本院95年度票字第 673號
    民事卷宗可稽，且相對人之代理人亦於本院審理時當庭表明
    ：本件相對人係聲請本票裁定，而非聲請核發支付命令等語
    。並提出本院自行收納款項統一收據為證，該收據上所記載
    之案由亦為「本票裁定」，而非「支付命令」，此亦有該收
    據原本附卷足憑。本件相對人原聲請本票裁定，原審依非訟
    事件程序，審查強制執行許可與否，而為裁定，並無違誤，
    縱兩造間就本票債權之存否尚有爭執，亦屬實體上法律關係
    之事項，依首開說明，非本件非訟程序所得加以審究。從而
    ，抗告意旨指摘原裁定不當，請求予以廢棄，為無理由，應
    予駁回。
四、依非訟事件法第46條、第21條第2項，民事訴訟法第495條之
    1第1項、第449條第1項、第95條、第78條，裁定如主文。
中    華    民    國    95    年    10    月    2     日
                  民事庭  審判長法  官 楊智勝
                                法  官 范乃中
                                法  官 陳弘能
上為正本係照原本作成。
本裁定除以適用法規顯有錯誤為理由，並經本院許可外，不得再
抗告。如提起再抗告，應於收受送達後10日內向本院提出再抗告
狀，應同時表明再抗告理由，且繳納再抗告費新臺幣1,000元。
中    華    民    國    95    年    10    月    2     日
                                書記官 林建成


司法院資訊處製作；財團法人民間司法改革基金會備份。
